臺灣臺南地方法院刑事判決
110年度交易字第327號
公  訴  人  臺灣臺南地方檢察署檢察官
被      告  楊瑞峰


上列被告因公共危險案件，經檢察官提起公訴（110年度偵字第5
716號），嗣被告於本院行準備程序時就被訴事實為有罪之陳述
後，經本院裁定以簡式審判程序審理，判決如下：
    主  文
楊瑞峰犯不能安全駕駛動力交通工具罪，累犯，處有期徒刑壹年
。
    事實及理由
一、本件被告楊瑞峰所犯係死刑、無期徒刑或最輕本刑為3年以
    上有期徒刑以外之罪，亦非屬高等法院管轄第一審案件之罪
    ，其就被訴事實為有罪之陳述，經本院告知簡式審判程序之
    旨，並聽取檢察官及被告之意見後，依刑事訴訟法第273條
    之1第1項之規定，裁定行簡式審判程序，是依刑事訴訟法第
    273條之2規定，本件之證據調查，不受同法第159條第1項、
    第161條之2、第161條之3、第163條之1及第164條至第170條
    所規定證據能力認定及調查方式之限制，合先敘明。
二、本案犯罪事實及證據，除證據部分應另補充「被告楊瑞峰於
    本院準備程序及審理中之自白」外，其餘均引用檢察官起訴
    書之記載（如附件）。
三、核被告所為，係犯刑法第185條之3第1項第1款之不能安全駕
    駛動力交通工具罪。又被告前於民國107年間，因不能安全
    駕駛動力交通工具案件，經本院以107年度交易字第458號判
    決判處有期徒刑1年、並經臺灣高等法院臺南分院以107年度
    交上易字第604號駁回上訴而確定，並於108年12月6日執行
    完畢等情，有臺灣高等法院被告前案紀錄表1份在卷可稽，
    是其於受徒刑之執行完畢後5年內，故意再犯本件有期徒刑
    以上之罪，為累犯，應依刑法第47條第1項之規定，加重其
    刑。至司法院釋字第775號解釋，依解釋文及理由之意旨，
    係指構成累犯者，不分情節，一律加重最低本刑，於不符合
    刑法第59條所定要件之情形下，致生行為人所受之刑罰超過
    其所應負擔罪責之個案，不符罪刑相當原則、比例原則。於
    此範圍內，在修正前，為避免發生上述罪刑不相當之情形，
    法院就該個案應裁量是否加重最低本刑；依此，該解釋係指
    個案應量處最低法定刑、又無法適用刑法第59條在內減輕規
    定之情形，法院應依此解釋意旨裁量不予加重最低本刑（最
    高法院108年度台上字第338號判決意旨參照）。查本件依被
    告構成累犯及犯罪之情節，要無上開情事，自仍有累犯加重
    其刑規定之適用，併此敘明。
四、爰審酌被告除前揭論以累犯之犯行外，尚有多次犯不能安全
    駕駛罪之紀錄，此有其前開前案紀錄表在卷可佐，其理應對
    於酒後不能駕車及駕駛人酒醉駕車之危險性，均知之甚詳，
    卻猶未記取教訓而再犯本案，漠視自身安危、枉顧公眾道路
    通行之安全，在駕照遭註銷之情形下，於飲酒後騎乘普通重
    型機車上路，且其吐氣酒精濃度達每公升0.45毫克，顯已超
    出法律所容許之標準，其所為實應予以非難；惟念其犯後坦
    承犯行，態度尚可，兼衡其於本院審理中自陳國中肄業之智
    識程度，離婚，現從事建築業、月收入約新臺幣2至3萬元之
    家庭經濟狀況等ㄧ切情狀，量處如主文所示之刑，以資警懲
    。
據上論斷，應依刑事訴訟法第299條第1項前段、第273條之1第1
項、第310條之2、第454條第2項，刑法第185條之3第1項第1款、
第47條第1項，判決如主文。
本案經檢察官謝旻霓提起公訴，檢察官陳冠霖到庭執行職務。
中　　華　　民　　國　　110 　年　　8 　　月　　5 　　日
                  刑事第一庭  法　官　陳　薇
以上正本證明與原本無異。
如不服本判決應於收受本判決後20日內向本院提出上訴書狀，並
應敘述具體理由。其未敘述上訴理由者，應於上訴期間屆滿後20
日內向本院補提理由書狀（均須按他造當事人之人數附繕本）「
切勿逕送上級法院」。 
　　　　　　　　　　　　　　　書記官　詹淳涵　　　　　　
中　　華　　民　　國　　110 　年　　8 　　月　　5 　　日
附錄本案論罪科刑法條：
中華民國刑法第185條之3第1項
駕駛動力交通工具而有下列情形之一者，處二年以下有期徒刑，
得併科二十萬元以下罰金：
一、吐氣所含酒精濃度達每公升零點二五毫克或血液中酒精濃度
    達百分之零點零五以上。
二、有前款以外之其他情事足認服用酒類或其他相類之物，致不
    能安全駕駛。
三、服用毒品、麻醉藥品或其他相類之物，致不能安全駕駛。
　　
【附件】　　
　　臺灣臺南地方檢察署檢察官起訴書
                                     110年度偵字第5716號
　　被　　　告　楊瑞峰　男　52歲（民國00年0月0日生）
　　　　　　　　　　　　住○○市○○區○○街000巷0弄00號
　　　　　　　　　　　　國民身分證統一編號：Z000000000號
上列被告因公共危險案件，業經偵查終結，認應提起公訴，茲將
犯罪事實及證據並所犯法條分敘如下：
　　　　犯罪事實
一、楊瑞峰前因不能安全駕駛案件，經臺灣臺南地方法院以107
    年度交易字第458號判決判處有期徒刑1年，並經臺灣高等法
    院臺南分院以107年度交上易字第604號判決駁回上訴確定，
    於民國108年12月6日執行完畢。詎仍不知悔改，於110年2月
    27日7時許，在臺南市安南區某工地內飲酒後，仍於同日16
    時20分許，酒後騎乘車牌號碼000-000號普通重型機車上路
    。嗣於同日16時48分許，行經臺南市○○區○○○路00巷0號前時
    ，因行車違規而為警攔查，經警發現楊瑞峰身上有濃厚酒味
    ，遂對楊瑞峰施以酒精濃度檢測，測得其吐氣所含酒精濃度
    達每公升0.45毫克而查獲。
二、案經臺南市政府警察局永康分局報告偵辦。
　　　　證據並所犯法條
一、前揭犯罪事實，業據被告楊瑞峰於警詢及偵查中均坦承不諱
    ，並有臺南市政府警察局永康分局酒精測定紀錄表、臺南市
    政府警察局舉發違反道路交通管理事件通知單、酒後駕車代
    保管車輛領回授權委託書、財團法人工業技術研究院呼氣酒
    精測試器檢定合格證書、證號查詢機車駕駛人及車輛詳細資
    料報表等件在卷可佐，足認被告之自白與事實相符，是被告
    上開罪嫌應堪認定。
二、核被告所為，係犯刑法第185條之3第1項第1款之不能安全駕
    駛動力交通工具罪嫌。又被告前有如犯罪事實欄所載之有期
    徒刑執行完畢，此有本署刑案查註紀錄表1份在卷可查。其
    於受有期徒刑之執行完畢後，5年以內故意再犯本案有期徒
    刑以上之罪，為累犯，請依刑法第47條第1項規定酌情加重
    其刑。
三、依刑事訴訟法第251條第1項提起公訴。
　　此　　致
臺灣臺南地方法院
中　　華　　民　　國　 110　　年　　3 　　月　  11  　日
　　　　　　　　　　　　　　　檢察官　謝  旻  霓
本件證明與原本無異
中　　華　　民　　國　 110　　年　　3 　　月　　23　　日
　　　　　　　　　　　　　　　書記官　莊　涵　雁
附錄本案所犯法條：
中華民國刑法第185條之3第１項
駕駛動力交通工具而有下列情形之一者，處 2 年以下有期徒刑
，得併科 20 萬元以下罰金：
一、吐氣所含酒精濃度達每公升零點二五毫克或血液中酒精濃度
    達百分之零點零五以上。
二、有前款以外之其他情事足認服用酒類或其他相類之物，致不
    能安全駕駛。
三、服用毒品、麻醉藥品或其他相類之物，致不能安全駕駛。